【裁判字號】    89,易,2761
【裁判日期】    890905
【裁判案由】    違反就業服務法
【裁判全文】
臺灣臺中地方法院刑事判決                        八十九年度易字第二七六一號
    公  訴  人  台灣台中地方法院檢察署檢察官
    被      告  甲○○
                乙○○
右列被告因違反就業服務法案件，經檢察官提起公訴（八十九年度偵字第四六五○號
），本院判決如左：
    主  文
甲○○、乙○○共同違反雇主不得未經許可留用他人所申請聘僱之外國人之規定，其
留用人數為二人以上，各科罰金新台幣肆萬元，如易服勞役，均以新台幣玖佰元（即
銀元參佰元）折算壹日。
    事  實
一、甲○○係興亞營造工程股份有限公司（下稱興亞公司）施作西濱快速道路工程之
    下游承包商，其明知泰國籍勞工「KERAM PHONGSAK」、「RATANASOPHA CHUAN」
    、「JONGLUKKLANG SOD」三人係興亞公司所申請聘僱尚在有效期間內之外國人，
    竟與乙○○基於犯意之聯絡，利用原工地因天候暫時停工之際，於民國八十九年
    一月二十五日晚上，將該三名泰籍勞工載至雲林縣北港鎮借乙○○使用，乙○○
    遂於翌日上午八時許，使該三名泰籍勞工在雲林縣北港鎮農會從事伊向該農會所
    承包之整修地下室停車場之工作，而留用之，嗣於當日中午十二時十分許，該三
    名泰籍勞工在地下室之入口前整理車道時，當場為警查獲。
二、案經雲林縣警察局北港分局報請台灣雲林地方法院檢察署呈請台灣高等法院檢察
    署令轉臺灣臺中地方法院檢察署檢察官偵查起訴。
    理  由
一、訊據被告甲○○，固坦承有載該三名泰籍勞工到被告乙○○處，惟辯稱：是要載
    他們去玩，不是要借給被告乙○○使用云云；質之被告乙○○，矢口否認有留用
    該三名外勞，並辯以：因伊整修北港鎮農會地下室時有拆除很多木板，伊只是欲
    叫該三名外勞幫忙將該些木板搬回去給被告甲○○使用，又因地下室入口處有一
    花台，花台上有一條水管，伊為使車子得以駛入地下室，才請該三名外勞幫忙拆
    除花台，並挖一水溝準備掩埋該條水管等語。經查，右揭事實，業據被告乙○○
    於八十九年一月二十六日在警訊中供述明確，核與該三名外勞所述之情節相符，
    此有各該筆錄在卷可佐，並有北港派出所承辦此案之員警所寫之報告書一份、查
    獲時現場拍攝之照片一張、北港鎮農會敘明有委請被告曾國山整修該農會地下室
    工程之八十九年七月二十一日北農總字第一○八七號函一紙、居留外僑作業外勞
    詳細資料三份附卷可稽；又觀諸該張現場照片，內容係地下室入口處鐵捲門深鎖
    ，前面有一堆拆挖後之磚塊砂土，旁邊並挖有一條小溝，沒有任何木板，而被告
    乙○○亦稱「農會的地下室原來是租給別人開餐廳及卡拉ＯＫ，路口有花台景觀
    ，農會要我將地下室整理成停車場，外面要拆掉花台整理出一條車道」（本院八
    十九年八月二十九日審判筆錄），足徵該三名外勞當天從早上八時至十二時許被
    查獲止，係在現場剷平花台並挖小溝，而該些工作係被告乙○○承包北港鎮農會
    地下室工程內容之一部分；再被告甲○○稱「那三位泰勞說要到北港玩，我就載
    他們三人去乙○○那住了一晚，我則回溪頭我岳父家住，那三位泰勞與乙○○原
    不認識」（本院八十九年八月二十九日審判筆錄），按該三名外勞到北港之目的
    既係「玩」，何以尚未開始玩，即先做工，且一做就一上午，而被告甲○○既是
    帶該三名外勞去玩，何以交給被告乙○○後，即自行離去，於隔天被警查獲時仍
    不到場探視（此觀警員報告書即明）？因認被告二人所言，均係卸責之詞，不足
    採信。本件事證明確，被告二人犯行均應堪認定。
二、核被告甲○○、乙○○所為，均係違反就業服務法第五十三條第三款雇主不得未
    經許可留用他人所申請聘僱之外國人之規定，均應依同法第五十八條第一項後段
    處斷；又被告二人有犯意聯絡及行為分擔，均為共同正犯。爰審酌被告二人犯後
    不思悔悟，惟留用時間甚短、惡性尚非重大等情狀，分別量處如主文所示之刑，
    並均諭知易服勞役之折算標準。
據上論斷，應依刑事訴訟法第二百九十九條第一項前段，就業服務法第五十八條第一
項後段，刑法第十一條前段、第二十八條、第四十二條第二項，罰金罰鍰提高標準條
例第二條，判決如主文。
中      華      民      國    八十九    年      九      月      五      日
                                      臺灣台中地方法院刑事第三庭
                                          法  官   李  秋  娟
右正本證明與原本無異。
如不服本判決，應於判決送達後十日內向本院提出上訴狀，上訴於臺灣高等法院臺中
分院( 須附繕本 )。
                                          書記官
中      華      民      國    八十九    年      九      月      五      日
附錄法條：就業服務法第五十八條。
違反第五十三條第一款、第二款或第三款規定，其聘僱或留用人數為一人者，處六月
以下有期徒刑、拘役或科或併科新台幣九萬元以下罰金；其聘僱或留用人數為二人以
上者，處三年以下有期徒刑、拘役或科或併科新台幣三十萬元以下罰金。


司法院資訊處製作；財團法人民間司法改革基金會備份。
